【裁判字號】    95,花訴,10
【裁判日期】    950628
【裁判案由】    妨害兵役
【裁判全文】
臺灣花蓮地方法院刑事判決              95年度花訴字第10號
公  訴  人  臺灣花蓮地方法院檢察署檢察官
被      告  乙○○
                    （另案於臺灣花蓮看守所羈押中）
上列被告因妨害兵役案件，經檢察官聲請簡易判決處刑（95年度
偵字第1378號），本院改適用通常程序審理，判決如下：
    主  文
乙○○役齡男子意圖避免徵兵處理，居住處所遷移，無故不申報
，致未能接受徵兵處理，處有期徒刑貳月，如易科罰金，以參佰
元折算壹日。
    事  實
一、乙○○係役齡男子，並已為兵役體檢，竟意圖避免徵兵處理
    ，而於民國93年4 月間某日，居住所遷移，無故不申報，致
    花蓮縣94年第A1972、A1967梯次陸軍常備兵徵集令，通知其
    應於94年6月27日、94年8月24日至花蓮後火車站集合入營之
    召集令由其母丙○○收受後，無法交付或告知乙○○，致乙
    ○○未能接受徵兵處理。
二、案經花蓮縣政府函送台灣花蓮地方法院檢察署檢察官偵查後
    聲請簡易判決處刑。
    理  由
一、訊據被告矢口否認有上開妨害兵役之犯行，辯稱：其因另犯
    強盜案而逃匿云云。經查：被告於93年4 月11日因另案犯強
    盜案件，經台灣花蓮地方法院檢察署檢察官於93年8月2日通
    緝，於94年12月13日緝獲等情，業據被告於偵查中供述甚明
    ，並有通緝列表及台灣高等法院被告前案紀錄表在卷可參。
    然被告於本院自承其為役齡男子，並已受兵役體檢等情，其
    當知即將受徵兵處理，而其遭另案通緝，並非不申報居住所
    遷徙之正當理由，是其自應負此部分罪責。此外，復有陸軍
    常備兵徵集令2 份、交接名冊及受（處）理查尋人口案件登
    記表各1 份，本件事證明確，被告犯行，堪以認定，應予依
    法論科。
二、核被告所為，係犯妨害兵役治罪條例第3條第5款之罪（蒞庭
    檢察官已當庭更正犯罪事實如上）。審酌被告犯罪之動機、
    手段、所生之危害，及犯後態度等一切情狀，量處如主文所
    示之刑，並諭知易科罰金之折算標準。
據上論斷，應依刑事訴訟法第452 條、第299條第1項前段，妨害
兵役治罪條例第3 條第5款，刑法第11條前段、第41條第1項前段
，罰金罰鍰提高標準條例第2條，判決如主文。
本案經檢察官甲○○到庭執行職務。
中    華    民    國    95    年    6     月    28    日
                        臺灣花蓮地方法院刑事第一庭
                              審判長法  官  張健河
                                    法  官  吳韻馨
                                    法  官  李世華
上列正本證明與原本無異。
如對本判決不服，應於送達後10日內，向本院提出上訴狀。（應
抄附繕本）
                                    書記官  李閔華
中    華    民    國    95    年    6     月    29    日
附錄本判決論罪之法律條文：
妨害兵役治罪條例第3條第3條第5款：
役齡男子意圖避免徵兵處理，而有下列行為之一者，處五年以下
有期徒刑：
五、居住處所遷移，無故不申報，致未能接受徵兵處理者。


司法院資訊處製作；財團法人民間司法改革基金會備份。
